# 请教陈版几个实务中的问题？

提问人：jjyy11 时间：2013-05-12 11:48:28
重大影响，是指对一个企业的财务和经营政策有参与决策的权力，但并不能够控制或者与其他方一起共同控制这些政策的制定。投资企业能够对被投资单位施加重大影响的, 被投资单位为其联营企业。 存在以下一种或几种情况时，确定对被投资单位具有重大影响：
①在被投资单位的董事会或类似权力机构中派有代表； ②参与被投资单位的政策制定过程，包括股利分配政策等的制定； ③与被投资单位之间发生重要交易； ④向被投资单位派出管理人员； ⑤向被投资单位提供关键技术资料。 我公司与其他单位共同增资一家股份银行，第一大股东占20%，其他股东各占5%，董事会席位 25 席，大股东 5 席，我公司与其他股东各占 1 席，请问该项投资，我公司是否能算重大影响，是否应采用权益法核算？ 我的认为我公司占股份仅有5%，董事也只有 1 位，如无其他相反证据，一般情况下不认为具有重大影响。 基于我公司具体情况，如委派了重要的管理人员，与被投资方有重要的日常交易等等，向被投资单位提供关键技术，还是可以认定为具有重大影响。

回答人：chenyiwei
基本赞同你的意见。 不能简单地认为仅仅派驻一名董事即必然可对被投资单位施加重大影响。因为重大影响的定义是“对一个企业的财务和经营政策有参与决策的权力，但并不能够控制或者与其他方一起共同控制这些政策的制定”，因此重大影响归根结底是要通过在董事会上提出议案和参与表决的方式，促使有利于自身利益的财务、经营政策方面的议案获得通过（但对所议事项不具有单方面的决定权或者否决权）。因此，虽然派驻了董事，但是如果不能单独提出议案，或者由其他原因导致影响或改变表决结果的潜在可能性较小的，则不能认为具有重大影响。例如：（ 1 ）被投资企业的股权高度分散（例如在一些金融企业中），且董事的总人数较多（根据《公司法》规定，有限责任公司的董事人数最多可为 13 人，股份有限公司的董事人数最多可为 19 人），此时如果只派驻 1 名董事，很可能无法对董事会的表决结果产生重大影响，也无权单独提出议案；（ 2 ）根据董事会的议事规则或者职责分工，本公司派驻的董事为非执行董事或者在某些方面的权限受到限制；（ 3 ）各方股东之间存在关联方关系（如集团财务公司，股东基本上都是同一集团的成员企业），最终都听命于其母公司，可能不能完全基于自身利益和立场作出决策和发表意见；（ 4 ）除本公司以外的其他股东存在关联方关系或者一致行动关系，对本公司派驻的董事形成较大的制约；等等。在此情况下，尽管派驻了董事，但很可能仍然不能对被投资单位的财务、经营决策产生实质性的影响力。 对于不同的被投资企业，应当根据每个公司的个案情况分析对其是否具有重大影响，不能一概而论。股权比例、是否派驻董事和是否具有重大影响这三者之间存在一定的相关关系，但不是必然的。关键还是要针对每个被投资企业的个案情况，在分析的基础上得出个案的结论。如果确有证据表明对一些被投资单位，因为持股比例较高、该公司董事人数较少等原因，确实对其财务、经营决策具有实质性的重大影响力，而对另外一些被投资企业不具有实质性的重大影响力的，则根据不同情况作出的不同处理结果应当是可以得到解释的。

回答人：chenyiwei
回复 jjyy11 的帖子
根据《企业会计准则解释第 1 号》第四条：
四、企业发行的金融工具应当在满足何种条件时确认为权益工具？ 答：企业将发行的金融工具确认为权益性工具，应当同时满足下列条件： （一）该金融工具应当不包括交付现金或其他金融资产给其他单位，或在潜在不利条件下与其他单位交换金融资产或金融负债的合同义务。 （二）该金融工具须用或可用发行方自身权益工具进行结算的，如为非衍生工具，该金融工具应当不包括交付非固定数量的发行方自身权益工具进行结算的合同义务；如为衍生工具，该金融工具只能通过交付固定数量的发行方自身权益工具换取固定数额的现金或其他金融资产进行结算。其中，所指的发行方自身权益工具不包括本身通过收取或交付企业自身权益工具进行结算的合同。
假设该永续债无转股权，则上述（二）不适用。在此情况下，所关注的就是“该金融工具应当不包括交付现金或其他金融资产给其他单位，或在潜在不利条件下与其他单位交换金融资产或金融负债的合同义务”这一条是否满足。如果导致发行人承担了一项无法避免（或者无法自主地将其无限推后）的支付义务，就不符合其中的第（一）项，此时应认定为负债。

提问人：693672696 时间：2013-05-12 23:40:19
公司法第 43 条规定，股东会议由股东按照出资比例行使表决权；但是公司章程另有规定的除外。 重大事项的最高决策权在股东大会，出资占比越大，表决权相对也大，影响也就不同！这是是大股东按成本法，持股25%的按权益法，而10%/9%/5%的按成本法的原因。

回答人：chenyiwei
基本赞同此观点。对重大影响存在与否应综合所有相关事实和因素综合判断，不能仅仅因为派驻董事即认为必然具有重大影响。

提问人：jjyy11 时间：2013-05-14 12:43:13
回复 chenyiwei 的帖子
A公司作为集团本部,拥有B、C、D三个子公司，A对B的投资比例60%，A对C的投资比例100%，A对D的投资比75.23%,D拥有子公司E,D对E的投资比例为90.9%,由B、C、E共同组建F，B对F的投资比例48%，C对F的资资比例40%，E对F有投资比例为12%，三方约定由B公司拥有F的控制权。像这样复杂的股权，应该怎么进行合并呢？
我觉得应该这样准确吗？ 分别算清A公司对每个子公司的实际持股比例，即 A持有B：60% A持有C：100% A持有D：75.23% A持有E：75.23%*90.90%=68.38% A持有F：60%*48%+100%*40%+68.38%*12%=76.80%

回答人：chenyiwei
具体用何种做法看个人习惯。但你的这种做法如果操作不当很容易导致在子公司之间交叉持股相关的少数股东权益计算方面出现偏差，千万要注意这一点。

提问人：ahhf 时间：2013-05-15 18:38:15
是否可以这样操作？ 算出A对F的综合持股比例，将F放在B¥C¥D层面合并，毕竟B¥C¥E是权益法核算，只要冲销点确认的投资收益？

回答人：chenyiwei
看个人习惯。你如果比较习惯于使用这种方法的，当然也可以，我更关注的是最终结果的准确性。

提问人：jjyy11 时间：2013-05-19 10:14:15
公司存货和固定资产盘亏，是不是非经常性损益事项？

回答人：chenyiwei
除非是由于自然灾害等不可抗力导致，否则不算。

提问人：jjyy11 时间：2013-05-27 12:07:27
请教您,永续债券在新准则下是作为负债还是作为权益?

回答人：chenyiwei
如果是没有转股权的永续债券，主要看其条款中对于付息、还本（或赎回）等条款如何约定，是否导致发行人承担了一项无法避免（或者无法自主地将其无限推后）的支付义务。

回答人：chenyiwei
永续债券的情况很复杂，不排除作为权益的可能性，但是要具体分析。应当严格审核债券的条款，哪怕有一点点不符合权益工具判断标准的地方，都可能导致整体被视为一项债务工具。

提问人：CPA 木子 时间：2013-05-28 19:42:53
回复 chenyiwei 的帖子
陈老师，请教一个问题：母公司A收购控股子公司B所建设的一个酒店，合同约定，该酒店交付条件为主体工程结束并内部硬装修完成，同时母公司将该酒店出租给控股子公司C，由C公司委托B进行内部软装修，截止 2012 年 12 月 31 日，该酒店硬装修已经结束，A和B公司已经办理了交付手续，但是该酒店尚未试运行，未办理竣工备案以及消防验收等手续。请问陈老师，A公司个别报表是否可以计入固定资产，A公司合并报表是否可以计入在建工程？谢谢

回答人：chenyiwei
我理解个别报表和合并报表层面对该资产是否达到“预定可使用状态”的认定应当一致。虽然内部交易合同约定了交付条件，但这种交付条件显然不足以表明该资产已达到CAS 17第十三条所指的“预定可使用状态”。

提问人：jjyy11 时间：2013-05-28 20:50:59
回复 chenyiwei 的帖子
一、 目前关于金融工具确认、列报的主要相关规定
《企业会计准则第 37 号-金融工具列报》第 6 条： 企业发行的、将来以自身权益工具进行结算的金融工具满足下列条件之一的，应当在初始确认时确认为权益工具： （一）该金融工具没有包括交付现金或其他金融资产给其他单位的合同义务。 （二）该金融工具没有包括在潜在不利条件下与其他单位交换金融资产或金融负的合同义务。  《企业会计准则第 37 号-金融工具列报》第7 条： 企业发行的、将来须用或可用自身权益工具进行结算的金融工具满足下列条件之一的，应当在初始确认时确认为权益工具：
（一）该金融工具是非衍生工具，且企业没有义务交付非固定数量的自身权益工具进行结算。 （二）该金融工具是衍生工具，且企业只有通过交付固定数量的自身权益工具换取固定数额的现金或其他金融资产进行结算。其中，所指权益工具不包括需要通过收取或交付企业自身权益工具进行结算的合同。  《企业会计准则第 37 号-金融工具列报》第 8 条： 对于是否通过交付现金、其他金融资产进行结算，需要由发行方和持有方均不能控制的未来不确定事项（如股价指数、消费价格指数变动等）的发生或不发生来确定的金融工具（即附或有结算条款的金融工具），发行方应当将其确认为金融负债。但是，满足下列条件之一的，发行方应当确认为权益工具： （一）可认定要求以现金、其他金融资产结算的或有结算条款相关的事项不会发生。 （二）只有在发行方发生企业清算的情况下才需以现金、其他金融资产进行结算。  《企业会计准则第 22 号——金融工具确认和计量》准则对金融负债和权益工具定 义如下： 第五十七条 金融负债，是指企业的下列负债： （一） 向其他单位交付现金或其他金融资产的合同义务； （二）
在潜在不利条件下，与其他单位交换金融资产或金融负债的合同义务； （三） 将来须用或可用企业自身权益工具进行结算的非衍生工具的合同义务，企业根据该合同将交付非固定数量的自身权益工具； （四） 将来须用或可用企业自身权益工具进行结算的衍生工具的合同义务，但企业以 固定金额的现金或其他金融资产换取固定数量的自身权益工具的衍生工具合同义务除外。其中，企业自身权益工具不包括本身就是在将来收取或支付企业自身权益工具的合同。 第五十八条 权益工具，是指能证明拥有某个企业在扣除所有负债后的资产中的剩余权益的合同。  《企业会计准则解释第 1 号》第四条： 企业发行的金融工具应当在满足何种条件时确认为权益工具？ 答：企业将发行的金融工具确认为权益性工具，应当同时满足下列条件： （一）该金融工具应当不包括交付现金或其他金融资产给其他单位，或在潜在不利条件下与其他单位交换金融资产或金融负债的合同义务。 （二）该金融工具须用或可用发行方自身权益工具进行结算的，如为非衍生工具，该金融工具应当不包括交付非固定数量的发行方自身权益工具进行结算的合同义务；如为衍生工具，该金融工具只能通过交付固定数量的发行方自身权益工具换取固定数额的现金或其他金融资产进行结算。
其中，所指的发行方自身权益工具不包括本身通过收取或交付企业自身权益工具进行结算的合同。 解释与准则的区别主要在于： 解释将《企业会计准则第 37 号-金融工具列报》第 6 条和第 7 条融合在一起，并明确企业将发行的金融工具确认为权益性工具，应当同时满足所列条件。而准则第 6 条和第 7 条规定企业将发行的金融工具确认为权益性工具只需满足所列条件之一即可。理解正确全面吗？

回答人：chenyiwei
原先准则正文的表述不全面，解释 1 号第四条重新对其进行了较为完整的表述，可以视作修正。

提问人：CPA 木子 时间：2013-05-29 02:19:10
回复 chenyiwei 的帖子
陈老师，上面所说的关于固定资产案例是这样子的：母公司购入控股子公司所建设的酒店，该酒店在完成内部主体装修后移交给母公司，母公司将其租赁给另一控股子公司酒店管理公司，由其对酒店进行进一步装修。在 2012 年 12 月 31 日该酒店已经移交给母公司，母公司形成了董事会文件，并于 2012 年与酒店管理公司签订了意向性租赁协议， 2013 年将酒店租赁给母公司所控股的子公司酒店管理公司并签订具体协议，同时酒店管理公司负责下一步精装修。该酒店尚未办理竣工备案手续。请问陈老师， 2012 年 12 月 3 日母公司是否可以将该酒店计入固定资产？合并报表层面是否可以作为在建工程核算？

回答人：chenyiwei
为什么要人为构造交易（而且是关联交易）以达成这样的处理效果？真实的目的是什么？

提问人：jjyy11 时间：2013-5-12 11:48:28
重大影响，是指对一个企业的财务和经营政策有参与决策的权力，但并不能够控制或者与其他方一起共同控制这些政策的制定。投资企业能够对被投资单位施加重大影响的, 被投资单位为其联营企业。
存在以下一种或几种情况时，确定对被投资单位具有重大影响：
①在被投资单位的董事会或类似权力机构中派有代表；
②参与被投资单位的政策制定过程，包括股利分配政策等的制定；
③与被投资单位之间发生重要交易；
④向被投资单位派出管理人员；
⑤向被投资单位提供关键技术资料。
我公司与其他单位共同增资一家股份银行，第一大股东占20%，其他股东各占5%，董事会席位 25 席，大股东 5 席，我公司与其他股东各占 1席，请问该项投资，我公司是否能算重大影响，是否应采用权益法核算？
我的认为我公司占股份仅有5%，董事也只有 1 位，如无其他相反证据，一般情况下不认为具有重大影响。
基于我公司具体情况，如委派了重要的管理人员，与被投资方有重要的日常交易等等，向被投资单位提供关键技术，还是可以认定为具有重大影响。

回答人：chenyiwei
据我所知，内地目前尚无已经正式发行的永续债金融产品，但有一些集团公司（尤其是以往在海外有过发行永续债经验的）准备尝试，监管层也正在研究相关的问题。
你问的“永续债可以赎回吗”和“若要赎回要满足何种条件”这两个问题，属于法律层面的问题，具体要看届时发布的法律法规规定、监管规则和永续债的条款和条件。
永续债是否可以归类为权益工具，需根据具体条款分析而定，可能稍有偏差就会导致整个永续债不能被归类为权益。
附件中有某四大的两个Q&A，在讨论永续债是否可归类为权益时经常被引用到，供参考。
IAS 32.20-1 - Undated subordinated debt instruments.pdf (36.87 KB, 下载次数: 69)
2013-5-31 12:46 上传
IAS 32.25-1 - Contingent settlement provisions.pdf (39.29 KB, 下载次数: 55)
2013-5-31 12:46 上传

提问人：jjyy11 时间：2013-06-03 11:11:35
回复 chenyiwei 的帖子
请问班主,财政部关于做好日常清产核资工作有关问题的通知
1998 年 9 月 21 日 财清字[1998]14号 是否已经失效了

回答人：chenyiwei
已被《财政部关于公布废止和失效的财政规章和规范性文件目录（第九批）的决定》（财政部令第 34 号）于 2006 年 3 月 30 日宣布废止。

提问人：jjyy11 时间：2013-06-03 22:13:36
想问衍生金融工具的公允价值变动在哪填，我个人理解，如果公允价值变动是收益，则列报为一项资产，如果是亏损，则列报为负债？

回答人：chenyiwei
可以这样处理.

提问人：jjyy11 时间：2013-06-04 13:50:55
回复 chenyiwei 的帖子
本公司是省属国有企业,存有大量的土地和房产,本公司是按历史成本对其计量,因市场价值的变动,本公司决定对其计价进行改变,按公允价值进行计量是否可以?若可以需用履行什么程序?多谢!

回答人：chenyiwei
首先请确认是否为投资性房地产；其次如果是，则关注是否满足准则规定的采用公允价值模式进行计量的条件。如果满足的，按会计政策变更程序办理。

回答人：chenyiwei
回复 jjyy11 的帖子
首先应按相对公允价值比例将总价分配到优先股和认股权证，对认股权证作为交易性金融资产核算。
其次要考虑对可转换优先股是否需进一步分拆。由于可转换优先股的转换权属于嵌入衍生工具，且与主合同（优先股本身）在经济特征及风险方面不存在紧密关系，因此可以考虑分拆。如果不分拆，则优先股整体上作为交易性金融资产核算；如果分拆，则转换权作为交易性金融工具核算，优先股本身再分析其属于权益工具还是债务工具，以及所属的金融资产类别。

回答人：chenyiwei
回复 jjyy11 的帖子
不提折旧是不恰当的。因为一般情况下固定资产 10 年后的公允价值总是低于其目前投资时的作价（特别是机器设备、汽车等），因此 10 年后的回购价格是远高于届时的公允价值的。因此，该交易的经济实质可以理解为以下两项交易的组合：（ 1 ）以该固定资产对子公司出资；
（ 2 ）提供一个将在 10 年后履行的追加资本性投入的承诺，其金额等于届时的回购价款大于届时该固定资产公允价值的差额。对于上述（ 2 ），仅作附注披露，不做账务处理；对于（ 1 ），双方均按照常规的固定资产投资进行账务处理，子公司取得该固定资产后按照常规方法确定净残值（即按照正常使用状态，该固定资产 10 年后的市场价格），在 10 年内计提折旧。 10 年后处置时，该资产的账面价值与届时公允价值之间的差额确认为固定资产处置损益，回购价格高于届时公允价值的差额确认为资本公积。
如果该固定资产在投资时的剩余使用年限显著超过 10 年（如房屋建筑物），则该交易可以理解为一项零租金的经营租赁业务，即母公司无偿向子公司提供该资产 10 年的使用权，且在 10 年期满后承诺对子公司进行资本投入（金额等于现在的出资作价金额）。这种情况下资产在投资时的作价不具有实际意义。被投资企业可以按照母公司无偿提供的 10 年使用权的价值（一般可以用该资产在正常使用情况下的年折旧额*10来代表）确认一项使用权资产，同时贷记权益科目，在 10 年使用期限内摊销该使用权资产计入各年度成本、费用； 10 年期满后，母公司投入的现金作为资本性投入贷记相关权益科目。

回答人：chenyiwei
回复 jjyy11 的帖子
根据《公司法》和《公司登记管理条例》的规定，用作对公司出资的非货币财产必须满足“可以货币计量”和“依法可以转让”两项条件。划拨土地不能对外转让、出租、再投资等，只能由产权所属单位自用，所以划拨土地的权益不能用作对公司的出资。

回答人：chenyiwei
回复 爱我中华 的帖子
如果是一般的公司，划拨土地是不可以用于出资的。早在 1996 年，当时的《公司注册资本登记管理暂行规定》（原国家工商行政管理局令第 11 号）就已经规定：“注册资本中以土地使用权出资的， 公司章程应当就土地使用权出资事宜做出规定。以划拨土地使用权出资的，使用人应当向市、县人民政府土地管理部门申请办理土地使用权出让手续后方能作为出资；城市规划区内的集体所有的土地应当依法征为国有土地后方能作为出资；农村和城市郊区的集体所有的土地(除法律规定属于国家所有的以外)应当经县级人民政府登记注册，核发证书，确认所有权后方能作为出资。”
但是，在实务中，这种国有独资公司出资中的特殊操作也不少见。需注意谨慎把握执业风险。

提问人：jjyy11 时间：2013-06-05 09:22:04
不全部是投资性房地产,管理层讨论到现有资产的价值与公允价值差异较在,所以想改变会计计量方式,请问是否可以? 另外请教下,应关注是否满足准则规定的采用公允价值模式进行计量的条件,是指什么?

回答人：chenyiwei
不可以。违反历史成本原则。“应关注是否满足准则规定的采用公允价值模式进行计量的条件”请具体查阅投资性房地产准则中对公允价值模式适用条件的规定。

提问人：jjyy11 时间：2013-06-05 21:37:50
自 2007 年 1 月 1 日起实施的《企业会计准则——基本准则》(财政部令第 33 号)在第四十三条中也规定:“企业在对会计要素进行计量时，一般应当采用历史成本，采用重置成本、可变现净值、现值、公允价值计量的，应当保证所确定的会计要素金额能够取得并可靠计量。”请问这里 5 种不同计量方式是否应在不同的情况下使用？ 请问采用重置成本、可变现净值、现值、公允价值计量应分别在何种情况下采用？

回答人：chenyiwei
重置成本可用于计量非同一控制下合并中取得的被购买方原材料存货；可变现净值用于对存货和消耗性生物资产的期末计量（成本与可变现净值孰低）；现值计量一般不作为一个单独的价值类型，多作为公允价值的一种确定方式

提问人：jjyy11 时间：2013-06-07 19:43:54
A公司购入了在香港上市的B公司的可转换优先股，同时附送了部分认股权证，请问： （ 1 ）这种融资方式是不是和内地发行的分离交易可转债的类似？ （ 2 ）这种方式下，购买时及后期的会计核算该怎么核算呢？是不是也和分离交易可转债类似？

回答人：chenyiwei
境外资本市场上的优先股是一种很复杂的工具，可能是权益工具也可能是债务工具（具体看其条款），不能简单类比为内地发行的分离交易可转债。

提问人：jjyy11 时间：2013-06-13 16:51:51
回复 chenyiwei 的帖子
最近在审计一家高速公路的发债审计,我从网上查找了一家江西省高速公路投资集团有限责任公司 2012 年度审计报告(07企业债券),其中对固定资产有这样一段披露,经营性高速公路折旧采用车流量法计提折旧，政府还贷高速公路资产根据国家有关规定及江西省人民政府文件(赣府字[2012]49号)不计提折旧。
请问，政府还贷高速公路可以作为资产确认吗？ 政府还贷高速公路资产不计提折旧可以吗？

回答人：chenyiwei
个人没有接触过此类业务。但一般理解：既然确认为固定资产，则应当计提折旧；当然在这种情况下，是否符合资产定义是需要考虑的问题。

提问人：jjyy11 时间：2013-6-14 22:05:23
这里投资作价的土地是什么原因可以不摊销,只作减值测试?

回答人：chenyiwei
不清楚具体背景,不便评论。对于具体的案例，还是请搜索相关公开信息或者向相关公司咨询。

提问人：jjyy11 时间：2013-06-15 21:01:54
我提出这个问题就是针对上述案例的再述,宁夏自治区对农垦的土地作价投入,且下文规定政府出资的土地可长期使用,到期前不进行摊销,这么说可以说明土地是划拨性质,对于划拨土地是否是以作价投资,同时不摊销是否合适?请老师指明!

回答人：chenyiwei
这要看企业持有的土地使用权证书上注明的土地性质和使用期限，并查阅国家和宁夏区的有关规定（有可能存在某些特殊政策）。如果你作审计，这个问题是要企业提供进一步资料的。

提问人：爱我中华 时间：2013-06-18 09:52:45
回复 chenyiwei 的帖子
陈版,上面楼友提到的宁夏年报的事我知道一点,宁夏农垦集团有限公司由宁夏回族自治区农垦事业管理局出资156,000,000.00元,占比100%.国有独资企业,成立时,宁夏回族自治区农垦事业管理局主要以土地出资,土地的权属在土地证上标写为国用（ 2010 ）第 号,不太明白的是土地证标明的国有（ 2010 ）第 号,这里土地权属应是划拨还是出让?

回答人：chenyiwei
不清楚。要看具体证书上的记载了。如果不清楚的，可以向当地国土资源管理部门确认。

提问人：爱我中华 时间：2013-06-18 11:04:51
回复 chenyiwei 的帖子
这种报告是否需用出具保留意见的审计报告?
还有对于这种出资情况,是否应以准则第三 1142 号<财务报表审计对中法律法规的考虑>作为审计的依据?

回答人：chenyiwei
这种情况需综合各方面因素分析确定需出具的审计意见类型，例如当地政府部门对此是否有相应文件明确、主管审批部门对相关规定的政策把握尺度等。当然 1142 号审计准则规定的程序是必须谨慎履行的。

回答人：chenyiwei
回复 ahhf 的帖子
你从我在 32 楼的回复中可以看出，我实际上是在用租赁会计的思路在处理这个问题。由于该安排的履行取决于特定资产，且该项安排转移了在一定期限（ 10 年）内的资产使用权，所以该交易 本质上是一项租赁交易，因此应当按照租赁准则的规定，根据租赁资产所有权上的主要风险和报酬是否已经事实上转移给承租人（被投资单位），确定是将其作为一项经营租赁还是融资租赁。也就是：在分析该交易的经济实质时，已经把 10 年后的回购事项纳入考虑了。
如果租赁期开始日（投资日）该资产的剩余使用年限显著超过 10 年，则该资产所有权上的主要风险和报酬转移给被投资单位的可能性相对较小，应按照经营租赁模式进行会计处理，即相当于母公司以该资产 10 年的使用权（其价值相当于 10 年租金的折现值）对子公司出资，子公司权益的增加值仅相当于 10 年租金的折现值。回购承诺在出资日不能确认为被投资单位的资产和权益，要到后续实际履行时才确认。
如果租赁期开始日，该资产的剩余使用年限接近于或者短于 10 年，并综合其它因素考虑，认为其所有权上的主要风险和报酬已经转移给被投资单位的，则实质上相当于一项融资租赁，被投资单位应当将其确认为自己的资产，按照自有资产进行会计处理。同样后续回购承诺在出资日不能确认为被投资单位的资产和权益，要到后续实际履行时才确认。

回答人：chenyiwei
回复 jjyy11 的帖子
不恰当，即使有这个承诺，但仍然不构成确认对政府的一项债权的条件。承诺事项仅可表外披露，不能在表内确认。
1 、本案例中的回购承诺不构成政府的一项无条件付款义务，即政府支付该补助款的前提是在期满时，公司能够把状态良好的资产交还给政府。企业只有履行了资产交付义务之后才能获得该项补偿，在当前状态下，政府并无无条件的付款义务存在。 2 、由于涉及时间较长，该承诺最终能否实现仍存在较大不确定性。这里需要特别强调的是：在最新的证监会会计监管问题解答（第 8 期）中，虽然承认“对期末有确凿证据表明能够符合财政扶持政策规定的相关条件预计能够收到财政扶持资金时，可以按应收金额计量”，但在执业过程中，务必对该条款可能的滥用保持高度警惕。 3 、其他问题，如政府补助的确认应计入营业外收入；收款时间在一年以上的应收款项应确认为长期应收款并按照折现值计量等。但是，仅仅是前面第 1 、 2 条，就已经足以证明不应就此确认应收款项和相应收益了。

提问人：tangsan11 时间：2013-06-18 13:09:50
回复 chenyiwei 的帖子 很多国有企业改制时会将划拨地转为出让地，按照划拨地的评估价值入账作为国有资本投入。但有些企业未将划拨地转为出让地，仍然按照划拨地的评估价值入账作为国有资本投入，虽然该划拨地不可转让，但其使用期限是不固定的，我觉得这种情况可以不计提摊销。请问陈老师，这么理解正确吗

回答人：chenyiwei
假设以划拨地权益作价折股是合规的，则由于划拨地更多地与项目相联系，一般建议将这部分资产价值在相应项目的主体固定资产的折旧年限内摊销。

提问人：ahhf 时间：2013-06-22 17:50:26
回复 chenyiwei 的帖子
还有上面一个问题，
您的回复是： 假设以划拨地权益作价折股是合规的，则由于划拨地更多地与项目相联系，一般建议将这部分资产价值在相应项目的主体固定资产的折旧年限内摊销。 请问准则讲解中提到的对于使用期限不能确定的无形资产不进行相应的摊销，只在资产负债表日对于进行减值测试，这里的无形资产主要是指哪些无形资产？划拨土地不能算期限不确定的无形资产？

回答人：chenyiwei
划拨土地使用权不属于普通意义上的无形资产。或者不确认，仅作账外核算；或者入账后也应按照受益年限（一般为项目的经济年限）摊销。

提问人：ahhf 时间：2013-06-23 18:56:55
在看所得税准则时，想到一个问题，本公司有一个子公司，现在本公司拟对外转让，若我所审计时，是否需要考虑对子公司的长期投资确认递延所得税？

回答人：chenyiwei
合并报表层面可能要考虑就在该子公司的累计损益等净资产变动中所占的份额确认递延所得税负债，但个别报表层面目前应不需要确认，因为个别报表层面长期股权投资的账面价值和计税基础并未出现差异。

提问人：爱我中华 时间：2013-06-24 09:27:31
若本次审计是委托事务所进行专项审计,审计的目的是了解一下公司的净资产,目的是想若谈好的条件下准备转让,若谈不好,不准备出售,请问在这种情况下,是否也需要合并报表层面可能要考虑就在该子公司的累计损益等净资产变动中所占的份额确认递延所得税负债?

回答人：chenyiwei
这种情况下，由于有出售意图（虽然还不确定），但基于谨慎原则，建议确认递延所得税负债。到后续随着情况的发展变化，完全排除出售可能性后，再把原计提的递延所得税负债转回。

提问人：jjyy11 时间：2013-06-25 10:42:14
回复 chenyiwei 的帖子
陈版,本公司是个高速公路国有独资公司,因时间较长,为真实反映公司的资产和财务状况，解决公司账面价值和实际价值严重背离现象,经当地省政府和国资委的批准,对其进行了清产核资和价值重估,省政府和国资委、财政厅均下文认可其均行为和事项。
现在本公司对清产核资重估增值部分分别计入公司“固定资产资产和无形式资产”和“资本公积”科目，增值部分资产不计提折旧或摊销。 不计提的理由是高速公路收费权期满、资产移交给政府时由省人民政府对评估增值部分进行等值回购。这样处理是否存有什么问题？请您详解！

回答人：chenyiwei
1 、将评估增值进行账务调整违反历史成本原则。 2 、“高速公路收费权期满、资产移交给政府时由省人民政府对评估增值部分进行等值回购”只是对方的承诺，可以在附注中披露，但不能在表内确认为资产。

提问人：jjyy11 时间：2013-06-25 21:45:36
陈老师，现在假设可以将评估增值进行账务调整，则省人民政府明确对重估增值部分由政府回购，我现在在对固定资产和无形资产折旧和摊销时，是否可以将省人民政府明确对重估增值部分由政府回购的作为预留残值处理？ 我个人理解可以，依据有： 1 、《固定资产》准则第六条“应计折旧额，是指应当计提折旧的固定资产的原价扣除其预计净残值后的金额”“预计净残值，是指假定固定资产预计使用寿命已满并处于使用寿命终了时的预期状态，企业目前从该项资产处置中获得的扣除预计处置费用后的金额。”政府回购与固定资产相关的金额即企业目前预计从该项资产处置中获得的金额，可作为固定资产的预计净残值。 2 、《无形资产》准则第十八条“无形资产的应摊销金额为其成本扣除预计残值后的金额。”“使用寿命有限的无形资产，其残值应当视为零，但下列情况除外：
（一）有第三方承诺在无形资产使用寿命结束时购买该无形资产。” 政府回购与无形资产相关的金额即为无形资产的残值。 不知您如何理解？

回答人：chenyiwei
要考虑未来这个回购承诺的可实现性。其次，即使可实现，这种交易是显失公允的，要关注是否实质上是政府未来给予补助或者资本性投入的承诺。不能简单地根据这一承诺即认为可以不予以摊销。

提问人：呼叫帮助 时间：2013-06-30 20:26:15
划拨土地使用权不属于普通意义上的无形资产，我个人认为对于政府划拨一块地给企业使用，可以不确认，仅作账外核算；即使确认也只能以 1 元入账，以反映国家对其补助。 但是对于国家以土地作价投入到企业去，我不太明白为什么不能作为普通意义上的无形资产？

回答人：chenyiwei
划拨地在未变性前不能作价出资。如果确因情况特殊而特批的，其作价不应超出在预计使用期内实际可从中获取经济利益的金额；其作价金额可确认为无形资产，但要在预计受益期内摊销。

提问人：呼叫帮助 时间：2013-07-02 20:35:56
根据财政部 1998 年发布的《关于股份有限公司有关会计问题解答》(财会字[1998]16号)的规定，“公司购买其他企业的全部股权时，被购买企业保留法人资格的，被购买企业应当按照评估确认的价值调账;被购买企业丧失法人资格的，公司应按被购买企业评估确认后的价值入账。公司购买其他企业的部分股权时，被购买企业的账面价值应当保持不变。”在新的企业会计准则体系下，根据财政部会计司编写组所著《企业会计准则讲解(2010)》第二十一章第三节中的表述，“非同一控制下的企业合并中，购买方通过企业合并取得被购买方 100 ﹪股权的，被购买方可以按照合并中确定的可辨认资产、负债的公允价值调整其账面价值。除此之外，其他情况下被购买方不应因企业合并改记有关资产、负债的账面价值。” 为什么收购100%股权时，单户表可以以评估值调整账户？这是什么理论？

回答人：chenyiwei
没有很完善的理论基础（实际上违反历史成本原则），完全就是从购买方编制合并报表时的方便性考虑。但即使这样，可能还需要为了报税而保持一套原计税基础下的账套。

提问人：jjyy11 时间：2013-07-03 15:38:08
A将子公司B承包给C，每年收取固定的承包费用，B其余利润归C所有，利润不足部分由C补足，承包后，不重新办理工商登记，财务核算，经营名义等等都不做改变 对A，A将承包费入什么收入科目较妥?

回答人：chenyiwei
计入其他业务收入或者投资收益应该都是可行的。

回答人：chenyiwei
回复 呼叫帮助 的帖子
在实务操作中，成本法的评估往往就是基于被评估企业账面上原已确认的资产和负债，有可能遗漏掉那些在被评估企业账面上未确认，但按照解释 5 号第一条的规定在购买方财务报表中单独确认的无形资产项目。这时应注意识别是否存在此类项目，尤其是一些收益法评估值显著高于成本法评估值的情况下。如果识别出应单独确认的无形资产项目的，应当在对其进行估值的基础上将其单独予以确认，而不能单纯依据成本法的评估结果简单地将差额全部记入商誉。

提问人：呼叫帮助 时间：2013-07-04 21:14:26
陈版主，收购一个非同一控制的被购买方 100 ﹪股权，收购价按收益法评估值，但是明细评估表中的资产、负债是按成本法评估的，收益法评估值与成本法评估值不一样，现在我调整子公司单户表时，我又如何调整？

回答人：chenyiwei
仅将可辨认资产、负债调整到评估值，并就评估值与原计税基础之间的差额确认递延所得税负债，扣除递延税后的评估增值净额增加资本公积。个别报表层面不将收益法评估值高于成本法评估值的差额确认为商誉。

提问人：ahhf 时间：2013-07-05 20:23:37
陈版，准则解释 5 号第一条： 一、非同一控制下的企业合并中，购买方应如何确认取得的被购买方拥有的但在其财务报表中未确认的无形资产？ 　　答：非同一控制下的企业合并中，购买方在对企业合并中取得的被购买方资产进行初始确认时，应当对被购买方拥有的但在其财务报表中未确认的无形资产进行充分辨认和合理判断，满足以下条件之一的，应确认为无形资产： 　　（一）源于合同性权利或其他法定权利； 　　（二）能够从被购买方中分离或者划分出来，并能单独或与相关合同、资产和负债一起，用于出售、转移、授予许可、租赁或交换。 这里是指合并层次还是在单干表中需要确认？

回答人：chenyiwei
吸收合并需在吸收方单户表上确认；控股合并则仅在合并报表层面体现。

提问人：呼叫帮助 时间：2013-07-06 12:03:42
陈版主，收购一个非同一控制的被购买方 60 ﹪股权，收购价按收益法评估值，但是明细评估表中的资产、负债是按成本法评估的，收益法评估值与成本法评估值不一样，现在母公司在合并报表时是否应将收益法评估值与成本法评估值的差额全部作为商誉处理？

回答人：chenyiwei
基本上是，但要注意：（ 1 ）需就被购买方可辨认净资产的公允价值和计税基础之间的差额确认递延所得税负债，并作为商誉的调整因素；（ 2 ）需根据解释 5 号第一条规定注意识别应当单独确认的无形资产项目。

提问人：呼叫帮助 时间：2013-07-06 19:21:26
本公司收购一个非同一按制下的子公司 60 ﹪股权，收购价按收益法评估值，收益法评估价大于成本法评估价，评估日为 2012 年 9 月30 日，但是实际移交日为 2013 年 6 月 1 日，收购合同规定，对于评估基准日到移交日实现的利润归被收购方股东， 请问： 1 、在收购日编制合并报表时，评估日到移交日是否应按评估报告调整会计报表？ 2 、若调整，用什么方法调整？

回答人：chenyiwei
比照国有企业改制调账的相关做法处理，本版面上有很多讨论，《计学撮要》中也有。

提问人：呼叫帮助 时间：2013-07-07 11:44:10
国际会计准则提到了业务合并中取得的可辨认无形资产的例子，但是我国准则中只有准则解释 5 号第一条：非同一控制下的企业合并中，购买方应如何确认取得的被购买方拥有的但在其财务报表中未确认的无形资产？ 满足以下条件之一的，应确认为无形资产：
（一）源于合同性权利或其他法定权利； （二）能够从被购买方中分离或者划分出来，并能单独或与相关合同、资产和负债一起，用于出售、转移、授予许可、租赁或交换。 现要本公司收购一个非同一控制下的子公司，收购价高于按成本法评估的价值，但是在评估报告中又没有提到高于成本法评估的可辨认无形资产，这时本公司应如何处理？

回答人：chenyiwei
解释 5 号第一条与IFRS 3附件中的相应内容是实质性趋同的，可以参照。

提问人：呼叫帮助 时间：2013-07-08 21:22:19
回复 chenyiwei 的帖子
陈版，按照解释 5 号第一条的规定，如果识别出应单独确认的无形资产项目的，应当在对其进行估值的基础上将其单独予以确认，但现在有的评估报告没有说明收益法评估值显著高于成本法评估值的情况下是否存在单独确认的无形资产项目，我们审计时认为存在购买方财务报表中应单独确认的无形资产项目，这时我们如何处理？单独确认的话，评估时也没有对其单干项资产予以评估作价，这是我们又如何处理？

回答人：chenyiwei
我们应当尽量要求评估机构对其进行作价，除非是某些确实难以识别，与企业整体盈利能力关系密切的项目。我和我所在的专业集团的评估公司沟通过这个问题，其实很多情况下只要有盈利预测数字，还是有办法确定的。

提问人：jjyy11 时间：2013-07-12 22:15:19
陈老师，今天我遇到一个同行，我对他的相关说法我持不同观点，这里不说他的观点，我将我的观点说出来， 假若母公司用一个固定资产对外投资，成立全资子公司，固定资产账面净值 100 万元，评估作价为 120 万元，在这里不考虑公司法的相关规定，全资子公司注册资本为 120 万元。因新旧准则不同，单户表和合并报表编制其理论不完全相同，其结果也不同： 母公司理论下： 母公司：
子公司： 借：长期投资 120 借：固定资产 120 贷：固定资产 100 贷：实收资
本 120 资本公积 20 合并抵销分录 借：实收资本 120 贷：长期投资 120
在实体理论下： 母公司： 子公司： 借：长期投资 100 借：固定资产 120 贷：固定资产
100 贷：实收资本 120 合并抵销分录 借：实收资本 120 贷：长期投资 100 资本公积 200 借：资本公积20 贷：固定资产 20
请教陈老师给我指导一下！我的理解是否准确？

回答人：chenyiwei
即使在母公司理论下，合并报表的编制也有“一体性原则”，即把母公司及其全部子公司作为一个整体，因此对于此处的固定资产增值和母公司帐面的资本公积（原制度下权益法核算形成的）也是需要抵销的，抵销结果与你所做的实体理论下的结果一致。

提问人：jjyy11 时间：2013-07-13 11:41:11
您认为母公司理论下是否是这样处理？ 母公司： 子公司： 借：长期投资 120 借：固定资产
120 贷：固定资产 100 贷：实收资本 120 资本公积 20 合并抵销分录 借：实收资本 120 贷：长期投资120
借：资本公积 20 贷；固定资产 20

回答人：chenyiwei
是的.

提问人：呼叫帮助 时间：2013-07-13 15:06:34
陈版，为什么新旧准则下单项表中对长期投资的确认金额为什么不一样？能说明下原因吗？

回答人：chenyiwei
老准则下对子公司采用权益法，按照财会[2003]10号文第十一条的规定，投出非货币资产账面价值小于享有被投资企业净资产份额的差额计入资本公积。

提问人：jjyy11 时间：2013-08-05 11:09:01
A公司原拥有B公司100%股权，系以前年度非同一控制下溢价购得。 2012 年 6 月 31 日，B公司实收资本 100 万元，未分配利润－1.5万元（期初未分配利润－ 440 万元，本年 1 － 6 月净利润438.5万元）。 2012 年 6 月 31 日，A公司长投成本 600 万元，以前年度计提长投减值准备 600 万元。合并报表商誉 599 万元，以前年度计提商誉减值准备 599 万元。 2012 年 6 月 31 日，A公司与自然人甲共同对B公司增资，A公司现金出资 300 万元，甲现金出资 600 万元。增资后B公司实收资本 1000 万元，A公司占40%，由控制转为重大影响，改由权益法核算。 一、此种情况，是否视同处置？ 二、如视同处置的话，A公司单体报表的长投减值准备是否可转回60%？

回答人：chenyiwei
1 、视同处置。 2 、取决于个别报表层面长期股权投资是否进行了视同处置并确认损益的处理。如果是，则可以这样理解。合并报表层面的商誉减值损失需全部转回。

提问人：2009masq 时间：2013-08-11 11:41:01
一、资产的计税基础 资产的计税基础，是指企业收回资产账面价值过程中，计算应纳税所得额时按照税法规定可以自应税经济利益中抵扣的金额，即某一项资产在未来期间计税时按照税法规定可以税前扣除的金额。 资产在初始确认时，其计税基础一般为取得成本，即企业为取得某项资产支付的成本在未来期间准予税前扣除。在资产持续持有的过程中，其计税基础是指资产的取得成本减去以前期间按照税法规定已经税前扣除的金额后的余额，该余额代表的是按照税法规定，就涉及的资产在未来期间计税时仍然可以税前扣除的金额。如固定资产、无形资产等长期资产在某一资产负债表日的计税基础是指其成本扣除按照税法规定已在以前期间税前扣除的累计折旧额或累计摊销额后的金额。 对于应收账款和其他应收款在没有计提坏账损失情况下，则账面价值与计税基础是相同的，我不明白的是如应收账款我如何理解应收账款在初始确认时，其计税基础一般为取得成本，即企业为取得某项资产支付的成本在未来期间准予税前扣除？

回答人：chenyiwei
可以这样想：如果应收款项发生坏帐，则未收回金额作为资产损失税前扣除，这时这部分坏帐的取得成本就是允许在未来税前扣除的金额，即计税基础。 如果没有发生坏帐，收回现金，则这部分现金未来仍可以进行状态转换，如转换为存货或者固定资产的状态，此时存货的销售成本或者固定资产的折旧等都可以税前扣除，也就是这部分资产的最终可扣除金额相当于其取得成本。 资产和负债的计税基础，可以通俗地理解为：假设一个企业同时按照会计准则和税法规定做两套帐，两者所反应的经济业务相同，前者用于对外财务报告，后者用于所得税纳税申报，则依据税法基础编制的帐簿中各项资产、负债的帐面价值就是它的计税基础。

提问人：2009masq 时间：2013-08-19 19:16:47
2 ．不确认递延所得税资产的特殊情况 某些情况下，如果企业发生的某项交易或事项不属于企业合并，并且交易发生时既不影响会计利润也不影响应纳税所得额，且该项交易中产生的资产、负债的初始确认金额与其计税基础不同，产生可抵扣暂时性差异的，所得税准则中规定在交易或事项发生时不确认相关的递延所得税资产。 不是企业合并情况下，在哪些情况下交易发生时既不影响会计利润也不影响应纳税所得额？ 请陈版您指点！

回答人：chenyiwei
这个问题在本版面上讨论过很多，例如资本化的研究开发支出后续的加计摊销影响在研发费用发生时不需考虑、属于不征税收入的政府补助及其对应的资产购建支出等，都属于这种情况。

提问人：2009masq 时间：2013-08-19 20:14:36
陈版，我是想请教下，在实务中我该如何判断交易发生时既不影响会计利润也不影响应纳税所得额情况？

回答人：chenyiwei
1 、记录该交易的会计分录不影响利润总额； 2 、该交易（仅就该交易本身而言，不包括其后续影响）按照税法规定不影响应纳税所得额。

提问人：jjyy11 时间：2013-08-21 21:24:11
请问陈老师固定资产折旧方法的变更是属于会计政策变更还是会计估计变更? 不是折旧年限、净残值得变更，而是折旧方法的变更,比如由年限平均法改为年数总合法？

回答人：chenyiwei
折旧方法取决于对固定资产所包含的经济利益的预期实现方式的估计，因此属于会计估计变更，不是会计政策变更。凡是涉及对“资产的定期消耗金额”进行调整的，均为会计估计变更。

提问人：jjyy11 时间：2013-08-21 23:15:51
审计时遇到这样的情况，某交投集团公司已经对本级和其子公司的高速公路从本年初从直线法改为车流量法，但是对上市的一家子公司的高速公路还是沿用直线法。本次审计时我们在合并报表层欲对其子公司的直线法改用车流量法，但是集团公司认为这是方法改变是会计估计，所以可以不调整。这种理解是否准确陈老师？陈教师如何理解！

回答人：chenyiwei
一方面，编制合并报表时没有强制性统一母子公司会计估计的要求；但另一方面，如果母子公司就同一事项所作出的会计估计不同，并在合并报表层面继续保留这种差异的，应当对这一情况给出合理的解释，例如母子公司所处的行业或者经济环境不同、所面对的客户、销售模式和客户信用风险程度不同、对同类资产的使用方式和使用强度不同等。如果难以给出充分证据证明两者会计估计差异的合理性，应考虑其中一方或者双方的会计估计是否存在差错。

提问人：jjyy11 时间：2013-08-29 20:40:07
向您请教, 我公司为中外合资企业，现增加两名中方股东，是否需要在限期内向外汇管理局备案？ 另外中方本次单独出资,是否需要到外管局办理出资中方出资款询证?

回答人：chenyiwei
1 、需要。 2 、仅审验中方出资无需到外管局函证。

提问人：会计人员 ABC 时间：2013-11-16 22:37:54
不好意思，陈老师能否帮助帮助呢？

回答人：chenyiwei
这个问题要结合具体案例才能讲得清楚。在《计学撮要》和即将出版的《计学撮要 2013 》里都有一些关于权益工具和债务工具区分的案例，你可以看一下。

提问人：会计人员 ABC 时间：2013-11-17 17:31:38
是否可以按如下处理呢？ （ 1 ）、收到永久性债券款 借：银行存款 贷：资本公积－永续债券 （ 2 ）、计提利息 借：资本公积－永续债券利息（或“其他”） 贷：应付利息 （ 3 ）支付利息 借：应付利息 贷：银行存款 （ 4 ）清偿永续债券本金 借：资本公积－永续债券贷：银行存款
不知上述是否可行，另外还想问一下陈老师，如果延期支付，如何进行财务处理呢？

回答人：chenyiwei
1 、IAS 32和中国企业会计准则对于区分权益和负债的基本原则是一致的，不存在准则差异。如果不理解中国企业会计准则下的规定的，可参考IFRS下的相关指引处理。 2 、如果永续债券记入权益，则根据《企业会计准则第 37 号——金融工具列报》第十二条规定：“企业对权益工具持有方的各种分配（不包括股票股利），应当减少所有者权益”，即此时的永续债利息类似于股利分配，不确认为利息费用。 3 、如果发行人某一年没有支付利息，而是选择延期支付利息，那么当年延期应付未付的利息不构成现时义务（否则该永续债就不可能属于权益），因此无需做账务处理，仅需附注披露。 4 、“如果永续债券作为权益工具，发行人收到债券款时，是否记入到资本公积”这个问题需要财政部认真考虑，我理解不能简单认为必定计入资本公积。因为在永续债计入权益之后，股东权益的分类和结构将出现变化，即除了原有的归属母公司普通股股东的权益和少数股东权益之外，另外出现第三类权益——“归属永续债持有人的权益”。如果将其计入资本公积，而这部分权益实际上不属于母公司的普通股股东，则将导致每股收益、净资产收益率、每股净资产等核心财务指标被歪曲。因此是否有必要对报表结构进行调整以适应引入永续债、优先股等创新金融工具之后的新变化，是财政部需要认真考虑的问题。 5 、在确定属于权益的前提下，永续债的发行、付息、赎回的账务处理，基本原则是按照权益筹资的一般原则处理。你所建议的账务处理（见 98 楼），除了使用“资本公积”科目是否合理尚待确定外，其余基本合理。

提问人：会计人员 ABC 时间：2013-11-17 23:05:17
再麻烦问陈老师： 如果一家公司已经股改并经工商变更改为股份有限公司了，现审计发现股改之前的净利润有错，多了几十万，这多出的几十万应该是股改之后的的期间的利润，而不是股改之前的利润。 这股改前发现的净资产净少了，但是这几十万还在股改后列入资本公积的金额之内，即不会将股改的净资产减少到股份公司的注册资本之下。 如果股份公司的注册资本为 5000 万，假设因会计差错减少的净资产为 40 万（也即股改前减少的净利润造成的），这种情况下，能否考虑重要性原则，还认同原来股改时点的净资产，不视为会计差错呢？即能否不调整股改时点的净资产呢？
另外如果要视为会计差错，要调整股改时点的净资产，即要减少验资时点的资本公积，应如何处理呢？要不要重新出具审计报告并到工商局进行报备呢？同时在出具申报新三板的审计报告中，要不要披露此事并注明减少的资本公积金额呢？ 另外还是否在转让说明书中披露此事件呢？
麻烦陈老师了！

回答人：chenyiwei
基于重要性原则，如果属于非重大差错，且性质上属于截止错误的，也可以接受，相当于基准日后实现该利润时对原先确认的资本公积自动补足。关键还是对影响重大性的判断。 如果对财务报表整体影响超出重要性水平，属于重大差错的，则建议与主管工商部门沟通确定是否需要重新出具股改验资报告，或者需在附注中作出特殊说明，但总是一件在程序上和实质上都比较麻烦的问题，尽量避免。

提问人：会计人员 ABC 时间：2013-11-17 23:25:42
陈老师，实务中如果重大差错，如果IPO过程中一般如何处理的呢？有无案例呢？

回答人：chenyiwei
重大差错在IPO中应要求必须调整，确保申报财务报表对使用者不产生误导。其更正也是根据CAS 28的规定进行。但你要找公开披露的案例可能难度较大。